臺灣臺中地方法院民事裁定
111年度抗字第207號

異  議  人  蔣敏洲即太陽電工程行

上列異議人聲請法官迴避事件，異議人對本院111年度抗字第207
號裁定提出異議，本院合議庭裁定如下：
    主    文
異議駁回。
    理    由
一、異議意旨略以：本院民國111年1月28日111年度中全字第3號
    裁定，及隨卷所附臺灣銀行銷帳編號00000000000000號於同
    年2月17日限期已失效，即使繳納也無法繳交，異議人於同
    年2月22日收受法官之裁定有射箭畫靶偏袒之疑。異議人於
    同年8月27日遞狀主張之事項至今為裁決，法官未全盤說明
    卻偏袒，指摘當事人明顯不妥，為免偏袒、公平呈現及查詢
    人之權益，判決書狀與答辯狀應一併登載於司法院網站。並
    聲明：㈠原裁定撤銷。㈡訴訟費用由相對人或法官負擔。㈢當
    事人異議狀與宣判書狀應一併登載於司法院網站。㈣法官陳
    航代已有未參與審理而判決之司法事件，應迴避審理異議人
    相關案件等語。
二、按不得上訴於第三審法院之事件，其第二審法院所為裁定，
    不得抗告；但下列裁定，得向原法院提出異議：命法院書
    記官、執達員、法定代理人、訴訟代理人負擔訴訟費用之裁
    定；對證人、鑑定人、通譯或執有文書、勘驗物之第三人
    處以罰鍰之裁定；駁回拒絕證言、拒絕鑑定、拒絕通譯之
    裁定；強制提出文書、勘驗物之裁定。前項異議，準用對
    於法院同種裁定抗告之規定。受訴法院就異議所為之裁定，
    不得聲明不服。民事訴訟法第484條第1項、第2項、第3項定
    有明文。又對於簡易程序之抗告程序，準用第四編之規定，
    民事訴訟法第436條之1第3項亦有明文。是對於不得抗告之
    第二審裁定，固得依上開規定提出異議，惟僅以上開規定所
    列各款裁定為限，始得為之。
三、查異議人於本院簡易庭110年度中小字第468號請求給付工程
    款事件（下稱本案訴訟）聲請法官迴避，經本院於111年4月
    7日以111年度聲字第93號裁定駁回其聲請，異議人提起抗告
    ，本院認其抗告為無理由，於111年10月31日以111年度抗字
    第207號裁定駁回其抗告（下稱系爭裁定），異議人不服，
    再於111年11月16日提起本件異議，惟異議人所提本案訴訟
    之訴訟標的金額未逾新臺幣150萬元，為不得上訴第三審事
    件，依上開說明，系爭裁定屬不得抗告之裁定，而前開裁定
    亦非屬民事訴訟法第484條第1項但書所規定得提出異議之裁
    定，聲明人自不得對前開裁定提出異議。從而，聲明人所提
    起之本件異議，於法未合，應予駁回。
四、據上論結，本件異議為不合法，爰裁定如主文。
中　　華　　民　　國　　111 　年　　11　　月　　24 　 日
　　　            民事第一庭 審判長法　官  許石慶
　　　　　　　　　
　　　　　　　　　                 法　官  鍾宇嫣
　　　　　　　　　　　　　　　　　  
　　　　　　　　　　　　　　　　　 法　官  江彥儀 
正本係照原本作成。
本裁定不得聲明不服。
中　　華　　民　　國　　111 　年　　11　　月　　25  　日
                                   書記官  李俊毅